# 非经常性损益的逻辑关系

提问人：tlsspace 时间：2018-01-19 16:21:31
所得税影响额不一定刚好是25%，有些非经常性损益不一定可以税前抵扣

回答人：chenyiwei
1 、所得税影响，参考《瑞华研究 2010 ～ 2016 汇编》之“问题5-4-8（关于非经常性损益的所得税影响金额）”、“问题5-4-9（非经常性损益项目所得税影响数的计算）”。 2 、少数股东影响：指发生在非全资子公司层面的非经常性损益的税后影响数（已扣除所得税影响）乘以各该子公司的少数股权比例。如年内发生过少数股权比例变动的，则应分段计算。